# “金融企业”分类及报表格式问题

提问人：jdm0109 时间：2023-05-06 12:57:
金融企业的定义是什么？
一、《国民经济行业分类》（GB/T 4754-2017） 2019 年修改版
金融业 本门类包括 66 ～ 69 大类
金融业包括： 66 货币金融服务、 67 资本市场服务、 68 保险业、 69 其他金融业。
A公司在行业登记时显示为 67 资本市场服务业，且属于
6731 创业投资基金 指向处于创业各阶段的成长性企业进行股权投资,以期所投资的企业成熟或相对成熟后主要通过股权转让获得增值收益的基金问题：
1 、A该公司是否与金融企业？从而应当执行《财政部关于修订印发 2018 年度金融企业财务报表格式的通知》？
该通知规定：【金融企业对不存在相应业务的报表项目可根据重要性原则并结合本企业的实际情况进行必要删减，对确需单独列示的内容可增加报表项目。执行本通知要求的金融企业不再执行我部于 2006 年 10 月 13 日印发的《企业会计准则——应用指南》（财会〔 2006 〕 18 号）中的财务报表格式。】
2 、A公司的母公司B公司属于“其他金融业”——是否编制合并报表是要采用金融企业财务报表格式？
3 、再追问一句：报表科目中核算的“短期借款/长期借款”——指金融机构，那么哪些属于金融机构？
【金融机构分类：人民银行下发的“金融机构编码规范”的分类方法——根据“金融机构编码规范”，将金融机构分为 9大类，分别为货币当局、监管当局、银行业存款类金融机构、银行业非存款类金融机构、证券业金融机构、保险业金融机构、交易及结算类金融机构、金融控股公司和其他金融机构。】
（ 1 ）是否参照该企业行业分类来核实是否属于金融机构借款还是非金融机构借款？
（ 2 ）如下述四、商业保理、融资租赁分类问题：如果属于银保监机构管理——则属于金融机构？
二、《金融企业财务规则》规定：
第二条 在中华人民共和国境内依法设立的国有及国有控股金融企业、金融控股公司、担保公司，城市商业银行、农村商业银行、农村合作银行、信用社（以下简称金融企业）适用本规则。
其他金融企业参照本规则执行。
三、银保监会规定：
银保监会的监管对象范围：
1 、银行业金融机构，商业银行、城市信用合作社、农村信用合作社、政策性银行；
2 、非银行类金融机构，金融资产管理公司、信托投资公司、财务公司、金融租赁公司。
银保监会的监管职责：
1 、审查批准银行业金融机构的设立、分立、合并、解散、接管、破产；
2 、商业银行变更名称、变更注册资本、变更总行或者分行所在地、调整业务范围、修改章程，应当经国务院银行业监督管理机构审查批准；
3 、变更持有资本总额或者股份总额达5%以上的股东的，国务院银行业监督管理机构应当对股东进行审查；
4 、国务院银行业监督管理机构对银行业金融机构的董事和高级管理人员实行任职资格管理；
5 、银行业金融机构业务范围内的业务品种，应当经国务院银行业监督管理机构审查批准或者备案。
《中华人民共和国银行业监督管理法》
第二条 国务院银行业监督管理机构负责对全国银行业金融机构及其业务活动监督管理的工作。
本法所称银行业金融机构，是指在中华人民共和国境内设立的商业银行、城市信用合作社、农村信用合作社等吸收公众存款的金融机构以及政策性银行。
对在中华人民共和国境内设立的金融资产管理公司、信托投资公司、财务公司、金融租赁公司以及经国务院银行业监督管理机构批准设立的其他金融机构的监督管理，适用本法对银行业金融机构监督管理的规定。
国务院银行业监督管理机构依照本法有关规定，对经其批准在境外设立的金融机构以及前二款金融机构在境外的业务活动实施监督管理。
第三条 银行业监督管理的目标是促进银行业的合法、稳健运行，维护公众对银行业的信心。
四、商业保理、融资租赁分类问题：
陈版您在一个帖子回复到：
【建议参照金融企业的做法处理，分别列示利息收入、利息支出。根据《商务部办公厅关于融资租赁公司、商业保理公司和典当行管理职责调整有关事宜的通知》（商办流通函[2018]165号），根据《中共中央关于深化党和国家机构改革的决定》等文件要求和全国金融工作会议精神，商务部已将制定融资租赁公司、商业保理公司、典当行业务经营和监管规则职责划给银保监会，自 2018 年 4 月 20 日起，有关职责由银保监会履行。】。。。。。。。。。。。。。。。。。。。。。。。。。
@chenyiwei

回答人：chenyiwei
一、 1 、PE基金不属于一般的金融企业，其财务报表格式应参照《资产管理产品相关会计处理规定》（财会[2022]14号）后附的报表格式编制。
2 、其母公司的合并报表编制时可以采用财政部金融司发布的金融业报表格式，也可以采用《关于修订印发合并财务报表格式（ 2019 版）的通知》（财会[2019]16号）规定的合并报表格式。
3 、金融机构一般理解为持有金融许可证，可以从事贷款业务的机构，包括商业银行和政策性银行、企业集团财务公司、小额贷款公司等。

提问人：jdm0109 时间：2023-05-11 12:28:
光大金融租赁股份有限公司：属于货币金融服务——融资租赁业务/它属于有金融执照的融资租赁公司“但是他的营业范围内并无从事贷款的营业范围”，它属于非银行金融机构吗？

回答人：chenyiwei
金融租赁公司一向是由银保监会监管的，属于“银行系”的租赁公司，故属于非银行金融机构。